# MICHELE ROCHA

(11) 95186-4397 · mr.michelerocha@gmail.com · Sorocaba-SP · Portfólio

Linkedin/michele-rocha

#### **ANALISTA DE DADOS**

Profissional com formação em Engenharia da Computação, experiência prática nas áreas de desenvolvimento de *software*, pesquisa e análise de sistemas, incluindo projetos em Inteligência Artificial. Atuação em diversos segmentos, incluindo Universidade, empresas nacionais e multinacional.

Conhecimento em *Python*, SQL, C++, e diversas outras linguagens de programação, além de *frameworks* como *Django* e *SKLearn*. Habilidades sólidas em análise de dados, arquitetura de sistemas, engenharia de *software* e gerenciamento de projetos, utilizando metodologias ágeis como *Scrum*.

Forte competência em comunicação, planejamento, liderança e resolução de problemas; capaz de traduzir dados complexos em *insights* estratégicos para suportar a tomada de decisões empresariais, contribuindo para a otimização de processos e a eficiência organizacional.

#### **SISTEMAS & FERRAMENTAS:**

- Linguagens de Programação: Python; Java Script; SQL; C; C++; HTML; CSS; Verilog; Assembly; UML.
- Frameworks e Bibliotecas: Django; SKLearn; OpenCV; React; Spring Boot 3.
- **Conceitos e Metodologias:** Multi-agent systems; NLP Análise de sentiment; Clustering; Engenharia de software; Gerenciamento de Projetos; Scrum; Scrum Master.
- Ferramentas e Tecnologias: MQTT NodeMCU ESP8266; Power BI; Banco de dados MySQL/Postgresql; Office 365.

# FORMAÇÃO ACADÊMICA E IDIOMAS

- Bacharelado em Engenharia da Computação Universidade Federal de Santa Catarina, 2024.
- Inglês: Intermediário (estudando).

# **EXPERIÊNCIA PROFISSIONAL**

XTB, Xstation (Plataforma de *Trading*) - Lisboa, Portugal.

## **DESENVOLVEDORA JÚNIOR (Trainee) - Remoto**

03/2024 - 06/2024

- Desenvolvimento e implementação de linhas de regressão na plataforma de demonstração.
- Colaboração com a equipe na criação e aprimoramento das ferramentas.
- Suporte aos desenvolvedores seniores na atualização e otimização de desempenho da plataforma.

## Universidade Federal de Santa Catarina - PIBIC

## PESQUISADORA (Bolsista) - Presencial

08/2023 – 12/2023

 Desenvolvimento e condução de projetos de pesquisa acadêmica focados na teoria da mente e na simulação de sentimentos humanos em sistemas de Inteligência Artificial.

# **Artigos Publicados:**

- Perspectivas da Utilização de Teoria da Mente para o Reconhecimento e Intervenção de Estresse Ocupacional
- Applying Theory of Mind to Multi-agent Systems: A Systematic Review
- LI(A)RA Team A Declarative and Distributed Implementation for the MAPC 2022
- Distributed Theory of Mind in Multi-Agent Systems

#### Universidade Federal de Santa Catarina - Monitoria

#### MONITORA DE ENGENHARIA DE SOFTWARE (Bolsista) – Presencial

02/2022 - 12/2022

- Colaboração com os docentes ao oferecer suporte acadêmico e prático aos alunos.
- Auxílio aos alunos na aplicação de teorias em situações reais do mercado de trabalho.
- Facilitadora na compreensão de conceitos complexos e a resolução de problemas práticos.

CrazyTechLabs (Consultoria em TI) – Brasília, DF.

## ANALISTA DE SISTEMAS (Estágio) - Remoto

09/2021 -11/2021

- Responsável pela documentação de processos e criação de escopos detalhados para projetos.
- Gerenciamento de projetos, incluindo o levantamento de requisitos e coordenação de equipes.
- Planejamento e organização de atividades utilizando ferramentas como MS Project, Planner e DevOps.

FlexSystems – (Empresa de Software) Araranguá, SC.

## ANALISTA DE SISTEMAS (Estágio) - Híbrido

05/2021 - 07/2021

- Prestação de consultoria técnica especializada para empresas que utilizavam o sistema de gerenciamento da FlexSystems.
- Gerenciamento e otimização de bancos de dados, com foco na garantia do desempenho eficiente.
- Suporte técnico e resolução de problemas do sistema com foco nas necessidades das empresas/clientes.

# **PROJETOS VOLUNTÁRIOS**

#### Membro do Conselho - Meninas Digitais, LABTEC.

Participação no projeto onde dediquei meu tempo e conhecimento para inspirar jovens interessadas em tecnologia, promovendo a inclusão digital.

### Integrante da Equipe - Laboratório de Automação e Robótica Móvel, LARM.

Desempenhei diversas atividades, desde a montagem e programação de robôs até a resolução de desafios complexos de automação. Experiência a qual aprimorou minhas habilidades técnicas e capacidade de solucionar problemas.

# Assistente Financeiro na Equipe de Competição de Robótica - QUANTUM TEAM.

Colaboração direta em um ambiente de alta inovação e desafios técnicos, contribuindo para o desenvolvimento e a programação de robôs, me permitindo explorar minhas habilidades em trabalho em equipe e engenharia.

## Grupo de Estudo de Sistemas Multiagentes, GESMA.

Neste grupo colaborativo, me aprofundei no campo de pesquisa dos sistemas multiagentes, explorando a interação entre entidades autônomas e a emergência de inteligência coletiva.

## Diretora de Projetos na Liga de Inteligência Artificial, LIA

Na competição de Sistemas Multiagentes da Liga de Inteligência Artificial (LIA), **conquistei o 4º lugar**. Esta competição me permitiu aplicar e aprimorar minhas habilidades em inteligência artificial e sistemas multiagentes, destacando minha capacidade de inovação e resolução de problemas em ambientes de alta pressão, além de desenvolver minhas habilidades de liderança e gerenciamento de equipe.